【裁判字號】    89,訴,135
【裁判日期】    901106
【裁判案由】    毒品危害防制條例
【裁判全文】
臺灣高雄地方法院刑事判決                          八十九年度訴字第一三五號
    公  訴  人  臺灣高雄地方法院檢察署檢察官
    被      告  乙○○
    選任辯護人  郭一成
右列被告因毒品危害防制條例案件，經檢察官提起公訴（八十八年度偵字第三○六六
二號），本院判決如左：
    主  文
乙○○意圖販賣而持有第二級毒品，處有期徒刑貳年陸月。
扣案之第二級毒品安非他命壹佰小包、拾壹大包（驗前毛重合計伍拾參點玖伍公克，
驗後毛重合計伍拾參點玖零公克）及殘餘安非他命之玻璃吸管參支（均量微無法析離
秤重），均沒收銷燬之；電子秤壹台、空夾鏈袋貳佰捌拾貳只，均沒收。
    事  實
一、乙○○向姓名不詳之人購得第二級毒品安非他命一批以供自已施用後，嗣起意變
    賣營利，將持有之第二級毒品安非他命分裝成小包一百包、大包十一包（驗前毛
    重合計五十三‧九五公克，驗後毛重合計五十三‧九○公克），擬販賣予不特定
    施用毒品之人，意圖販賣而持有第二級毒品。嗣於八十八年十二月二十三日下午
    一時四十五分許，為警據報持臺灣高雄地方法院檢察署檢察官核發之搜索票在高
    雄縣路竹鄉○○路二十號其開設之愛霓服飾店內查獲，在乙○○身上扣得上開第
    二級毒品安非他命一百十一包，並在其店內扣得其所有供分裝第二級毒品以利販
    賣犯罪所用之電子秤一台、殘餘安非他命之玻璃吸管三支及空夾鏈袋二百八十二
    只（紅色夾鏈袋一百八十五只、白色夾鏈袋九十七只）。
二、案經高雄市政府警察局楠梓分局移送臺灣高雄地方法院檢察署檢察官偵查起訴。
    理  由
一、訊據被告乙○○矢口否認有何意圖販賣而持有第二級毒品安非他命之犯行，辯稱
    ：毒品是要買來施用的，一次小包吸五包，大包吸一半，打算半個月吸完，電子
    秤係店裡用來秤珠寶的，白色夾鏈袋係裝珠寶所用，紅色夾鏈袋大的裝珠寶，小
    的是賣毒品者給伊的用來分裝毒品吸食用的，被查獲時毒品是放在外套口袋內，
    因為要吸食時比較方便，伊並沒有要販賣安非他命云云。惟查：
  (一)本件高雄市政府警察局楠梓分局右昌派出所警員據報，在高雄縣路竹鄉○○路二
    十號被告開設之愛霓服飾店內，從被告外套口袋內查獲安非他命小包一百包（每
    包毛重○‧三公克）、大包十一包（每包毛重一‧八公克），並在其店內扣得電
    子秤一台、玻璃吸管三支及空夾鏈袋二百八十二只等情，業據證人即本件查獲之
    警員甲○○於本院審理時到庭證稱屬實（見本院九十年六月二十九日），且為被
    告所不否認，而被告為警查獲所持有之晶體一百十一包，經送高雄醫學院附設中
    和紀念醫院檢驗結果，確屬第二級毒品安非他命無訛（驗前毛重合計五十三‧九
    五公克，驗後毛重合計五十三‧九○公克），有該院八十九年一月二十五日編號
    Ｂ0000000號檢驗報告單一在卷可按，是被告持有之上開毒品，確屬第二
    級毒品安非他命無訛。
  (二)又被告為警查獲時從其外套口袋內起出一百十一包之第二級毒品安非他命，其中
    一百小包毛重均為○．三公克，另十一大包每包毛重均為一．八公克，已如前述
    ，倘被告茍係供自己施用，何須如此精密分裝，且由被告持有第二級毒品之數量
    觀之，顯已超出一般自行使用所需，顯見被告係為便於出售，而依購買者之經濟
    能力分裝成重量不同之包裝，雖被告辯稱係供自己方便施用而予以分裝，然茍如
    被告持有之第二級毒品安非他命確僅係供自己施用，當無隨身攜帶如此大量一百
    十一包之多之毒品在自己身上，並將之分裝成重量不同之數種規格之必要，是其
    前開所辯安非他命係供自己施用云云，顯係避就之詞，自不足採信，顯見被告持
    有上開毒品，其販賣意圖，灼然甚明。
  (三)本件扣案之第二級毒品安非他命來源乙節，被告於警訊時供稱係向高雄縣永安鄉
    一名綽號「狗法」之男子以一小包（○．三公克）一千元之價格所購買等語（見
    八十八年十二月二十三日警訊筆錄），嗣於偵查中初訊改稱：係綽號「蔡友發」
    給伊的等語（見偵查卷第五頁背面），復於偵查中再供稱：係以二萬五千元之價
    格，在台南購買的等語（見偵查卷第十三頁背面），再於本院審理時供述：係以
    二萬五千元之價格（含夾鏈袋），向台南綽號叫「阿狗」之人買的等語（見本院
    八十九年一月十一日審判筆錄、八十九年一月十二日訊問筆錄），是被告就同一
    持有中被查扣之安非他命毒品來源之供述，究係向誰？在何處？以多少價錢？購
    買之陳述，竟迭為反覆其詞而為不同之供述，顯見其就扣案之安非他命來源於案
    發後之警訊、偵審程序顯有畏罪情虛，前後供詞不合之情。
  (四)另為警查扣之電子秤一台，雖被告始終供稱係其店內秤珠寶所用，然經本院調閱
    勘驗結果，該電子秤顯與一般銀樓業者用以量秤金飾飾品所用之電子秤顯有不同
    ，反之與被告用以量秤小劑量毒品所用相符，有本院勘驗照片一紙附卷可稽，又
    被告既備置大小不同之空夾鏈袋二百八十二只、挑安非他命之玻璃吸管三支及電
    子秤一台，足認該空夾鏈袋乃被告為供販賣安非他命，而為小劑量分裝所用之物
    ，吸管及電子秤則為挑取小劑量安非他命加以秤量分裝所用，顯見被告前開所辯
    該電子秤係店內量秤珠寶所用云云，要屬諉卸之詞，亦不足採。
  (五)又意圖營利，係以有無對價關係為判斷，而第二級毒品安非他命物稀價昂，且國
    家為杜絕毒品之氾濫，對於查緝毒品之施用及販賣，無不嚴加執行，意圖販賣第
    二級毒品罪又係重罪，苟無利可圖，衡情被告應無甘冒被取締判處重刑之危險，
    而意圖販賣持有第二級毒品，且被告取得毒品後，意圖販賣而加以分裝，足見被
    告有意從中營利之意圖甚明，是被告意圖販賣安非他命而持有上開毒品，係基於
    營利之意圖，要無疑義。
  (六)至被告因本身有施用第二級毒品安非他命，業經其供明在卷，因此尚難遽認其販
    入之初即係意圖販賣營利而販入，即不能論以販賣既遂，然其一次購入如此巨量
    之第二級毒品安非他命，且加以分裝，又有分裝器具電子秤、玻璃吸管及空夾鏈
袋，益徵其旨在販賣，乃係意圖販賣而持有第二級毒品。綜上所述，被告所辯上
    情，均屬卸責之詞，不足採信，本件事證明確，被告意圖販賣第二級毒品安非他
    命之犯行洵堪認定。
二、核被告乙○○所為，係犯毒品危害防制條例第五條第二項之意圖販賣而持有第二
    級毒品罪。被告非法持有毒品之行為，已因意圖販賣而非法持有之高度行為所吸
    收，故不另論其持有毒品罪。又被告意圖販賣安非他命而持有，所為非是，惟念
    其年輕識淺，對重典之認識未夠深切，且未有前科紀錄，有臺灣高雄地方法院檢
    察署刑案資料查註紀錄表及臺灣高等法院被告全國前案紀錄表各一份在卷可參，
    素行尚稱良好，並於未實際販賣之際即遭警方查獲，對社會所生之損害尚輕，其
    犯罪情節非如大盤毒犯之惡性重大可相比擬，誠屬法重情輕，衡情尚有可憫恕之
    處，倘科以法定最輕刑度之五年有期徒刑猶嫌過重，爰依刑法第五十九條規定減
    輕其刑罰，而公訴人認被告造成社會治安之危害，從重量處有期徒刑七年之刑，
    亦有未洽。爰審酌被告貪圖己利，意圖販賣而購入安非他命，並伺機出售牟利，
    罔顧毒品對國民身心健康及社會治安之危害甚鉅，惡性非輕，且犯後猶否認犯行
    ，不知悔改等一切情狀，量處如主文所示之刑，以資懲儆。又扣案之第二級毒品
    安非他命一百小包、十一大包（驗前毛重合計五十三‧九五公克，驗後毛重合計
    五十三‧九○公克）及殘餘安非他命之玻璃吸管三支（因其內之毒品均已無法剝
    離，故均視為毒品），均應依毒品危害防制條例第十八條第一項前段規定，不問
    屬於犯人與否，均沒收銷燬之；另扣案之電子秤一台、空夾鏈袋二百八十二只，
    則為被告所有供意圖販賣安非他命犯罪所用之物，應依同條例第十九條第一項規
    定沒收。另扣案之行動電話一具，雖為被告所有，然非用以販賣毒品，且本院復
    查無其他積極證據足證上開行動電話與本件論罪科刑之意圖販賣持有毒品部分有
    何直接關係，是不另為宣告沒收，附此敘明。
據上論斷，應依刑事訴訟法第二百九十九條第一項前段，毒品危害防制條例第五條第
二項、第十八條第一項前段、第十九條第一項，刑法第十一條前段、第五十九條，判
決如主文。
中      華      民      國    九十      年     十一     月      六      日
                                    臺灣高雄地方法院刑事第一庭
                                      法  官     陳玉聰
右正本證明與原本無異。
如不服本判決，應於判決送達後十日內，向本院提出上訴狀。
                                      書記官     鄭淑臻
中    華    民    國      九十      年     十一     月         六       日
附錄本判決論罪科刑法條全文：
毒品危害防制條例第五條第二項
意圖販賣而持有第二級毒品者，處五年以上有期徒刑，得併科新台幣五百萬元以下罰
金。


司法院資訊處製作；財團法人民間司法改革基金會備份。
